【裁判字號】    95,訴,593
【裁判日期】    950727
【裁判案由】    毒品危害防制條例
【裁判全文】
臺灣臺中地方法院刑事判決               95年度訴字第593號
公  訴  人  臺灣臺中地方法院檢察署檢察官
被      告  甲○○
                    國民
上列被告因違反毒品危害防制條例案件，經檢察官提起公訴（九
十五年度毒偵字第一三七、五四六號），被告在本院準備程序進
行中就被訴事實為有罪之陳述，本院合議庭裁定由受命法官獨任
依簡式審判程序，判決如下：
    主  文
甲○○連續施用第一級毒品，處有期徒刑陸月，如易科罰金，以
銀元參佰元即新臺幣玖佰元折算壹日。
    事  實
一、甲○○前因施用第一級毒品海洛因案件，經本院裁定送臺灣
    臺中看守所附設勒戒處所觀察、勒戒後，認無繼續施用毒品
    之傾向，由臺灣臺中地方法院檢察署檢察官於民國九十三年
    二月三日釋放後，以九十三年度毒偵字第二○六號為不起訴
    處分確定。詎甲○○猶不知戒絕毒癮，復基於概括之犯意，
    於九十四年十二月七日晚上某時及九十五年一月四日晚上某
    時，在臺中市旱溪附近之公園內，以不詳方式連續施用第一
    級毒品海洛因二次，嗣為警採尿送驗結果，均呈嗎啡陽性反
    應而查獲上情。
二、案經臺灣臺中地方法院檢察署檢察官自動檢舉偵查起訴，本
    院改依簡式審判程序審理。
    理  由
壹、程序方面：
一、按除被告所犯為死刑、無期徒刑、最輕本刑為三年以上有期
    徒刑之罪或高等法院管轄第一審案件者外，於法院行準備程
    序進行中，被告先就被訴事實為有罪之陳述時，審判長得告
    知被告簡式審判程序之旨，並聽取當事人、代理人、辯護人
    及輔佐人之意見後，裁定進行簡式審判程序；且受命法官行
    準備程序，與法院或審判長有同一之權限；又簡式審判程序
    之證據調查，不受刑事訴訟法第一百五十九條第一項、第一
    百六十一條之二、第一百六十一條之三、第一百六十三條之
    一及第一百六十四條至第一百七十條規定之限制，刑事訴訟
    法第二百七十三條之一第一項、第二百七十九條第二項前段
    、第二百七十三條之二分別定有明文。
二、查本件被告所犯為死刑、無期徒刑、最輕本刑為三年以上有
    期徒刑以外之罪，且非高等法院管轄第一審之案件，經本院
    合議庭裁定由受命法官行準備程序時，被告就被訴事實為有
    罪之陳述後，復經本院合議庭裁定由受命法官獨任行簡式審
    判程序，是其證據之調查，自不受刑事訴訟法第一百五十九
    條第一項、第一百六十一條之二、第一百六十一條之三、第
    一百六十三條之一及第一百六十四條至第一百七十條規定之
    限制，合先敘明。
貳、實體方面：
一、訊據被告甲○○對於上開事實坦承不諱，核與為警採尿送驗
    結果均呈嗎啡陽性反應相符，此有詮昕科技股份有限公司九
    十四年十二月十四日編號第四Ｃ○九○○五二號、九十五年
    一月十三日編號第00000000號濫用藥物尿液檢驗報
    告各一份附卷可稽；又被告前曾受如事實欄所載之觀察、勒
    戒執行完畢，由檢察官予以不起訴處分，此有臺灣高等法院
    被告前案紀錄表及刑案資料查註表在卷可按，其於觀察、勒
    戒執行完畢後之五年內再犯本件施用第一級毒品罪，本件事
    證明確，被告犯行堪予認定。
二、按行為後法律有變更者，適用行為時之法律。但行為後之法
    律有利於行為人者，適用最有利於行為人之法律，刑法第二
    條第一項定有明文。被告於犯罪時之刑法第四十一條第一項
    前段規定：「犯最重本刑為五年以下有期徒刑以下之刑之罪
    ，而受六個月以下有期徒刑或拘役之宣告，因身體、教育、
    職業、家庭之關係或其他正當事由，執行顯有困難者，得以
    一元以上三元以下折算一日，易科罰金。」又被告行為時之
    易科罰金折算標準，修正前罰金罰鍰提高標準條例第二條前
    段（現已刪除）規定，就其原定數額提高為一百倍折算一日
    ，則本件被告行為時之易科罰金折算標準，應以銀元三百元
    折算一日，經折算為新臺幣後，應以新臺幣九百元折算為一
    日。惟九十五年七月一日修正公布施行之刑法第四十一條第
    一項前段則規定：「犯最重本刑為五年以下有期徒刑以下之
    刑之罪，而受六個月以下有期徒刑或拘役之宣告者，得以新
    臺幣一千元、二千元或三千元折算一日，易科罰金。」比較
    修正前後之易科罰金折算標準，以九十五年七月一日修正公
    布施行前之規定，較有利於受刑人，則應依刑法第二條第一
    項前段，適用修正前刑法第四十一條第一項前段規定，定其
    折算標準。又被告行為後，刑法第五十六條連續犯之規定，
    業於九十四年一月七日修正公布刪除，並於九十五年七月一
    日施行，則被告之犯行，因行為後新法業已刪除連續犯之規
    定，此刪除雖非犯罪構成要件之變更，但顯已影響行為人刑
    罰之法律效果，自屬法律有變更，依新法第二條第一項規定
    ，比較新、舊法結果，仍應適用較有利於被告之行為時法律
    即舊法論以連續犯（最高法院九十五年第八次刑事庭會議決
    議參照）。
三、查海洛因屬毒品危害防制條例第二條第二項第一款所指之第
    一級毒品，核被告所為，係違反毒品危害防制條例第十條第
    一項之施用第一級毒品罪。其施用前持有第一級毒品之低度
    行為，為施用之高度行為所吸收，不另論罪。被告先後二次
    犯行，時間緊接，方法相同，觸犯構成要件相同之罪，顯係
    基於概括犯意為之，為連續犯，依修正前刑法第五十六條之
    規定，以一罪論，惟被告前亦因違反毒品危害防制條例案件
    ，經法院判刑，目前尚在假釋期間，猶再犯本件施用毒品罪
    ，顯已成癮，無法自我控制，爰不加重其刑，並審酌施用毒
    品犯罪係自戕行為，對他人權益損害非鉅；被告犯罪後坦承
    犯行，態度良好等一切情狀，量處如主文所示之刑，並諭知
    易科罰金之折算標準。
據上論斷，應依刑事訴訟法第二百七十三條之一第一項、第二百
九十九條第一項前段，毒品危害防制條例第十條第一項、第二十
三條第二項，刑法第十一條前段、第二條第一項前段、修正前第
五十六條、修正前第四十一條第一項前段，修正前罰金罰鍰提高
標準條例第二條，現行法規所定貨幣單位折算新台幣條例第二條
，判決如主文。
本案經檢察官蔡雯娟到庭執行職務。
中    華    民    國    95    年    7     月    27    日
                  刑事第七庭    法  官  郭德進
上正本證明與原本無異。
如不服本判決，應於送達後十日內向本院提出上訴狀（須附繕
本），上訴於台灣高等法院台中分院。
                                書記官  陳惠玲
中    華    民    國    95    年    7     月    28    日
附錄論罪科刑法條
毒品危害防制條例第十條
施用第一級毒品者，處6月以上5年以下有期徒刑。
施用第二級毒品者，處3年以下有期徒刑。


司法院資訊處製作；財團法人民間司法改革基金會備份。
